【裁判字號】    98,交聲,25
【裁判日期】    980306
【裁判案由】    違反道路交通管理處罰條例聲明異議
【裁判全文】
臺灣新竹地方法院交通事件裁定          98年度交聲字第25號
原處分機關  交通部公路總局新竹區監理所新竹市監理站
異  議  人  甲○
即受處分人
上列異議人即受處分人因違反道路交通管理處罰條例案件，對於
交通部公路總局新竹區監理所新竹市監理站民國97年12月23日竹
監新四字第裁51－E00000000 號違反道路交通管理事件裁決處分
聲明異議，本院裁定如下：
    主  文
異議駁回。
    理  由
一、按在禁止臨時停車處所不得停車；汽車駕駛人在禁止臨時停
    車處所停車者，處6 百元以上1 千2 百元以下罰鍰；道路交
    通安全規則第112 條第1 項第1 款、道路交通管理處罰條例
    第56 條 第1 項第1 款分別定有明文。又所謂「人行道」，
    指為專供行人通行之騎樓、走廊，及劃設供行人行走之地面
    道路，與人行天橋及人行地下道，道路交通管理處罰條例第
    3 條第3 款亦有規定。第按交通法庭認為聲明異議無理由者
    ，應以裁定駁回之，道路交通案件處理辦法第19條亦明文規
    定。
二、本件原處分機關交通部公路總局新竹區監理所新竹市監理站
    ，認異議人即受處分人甲○所有車號LO－7788號自用小客車
    於97年11月15日下午1 時10分許，在新竹市○○路花市前，
    為新竹市警察局交通隊舉發在禁止臨時停車處所停車，並掣
    開竹市警交字第E00000000 號舉發違反道路交通管理事件通
    知單（下稱舉發通知單）移送原處分機關處理在案，嗣異議
    人接獲違規通知單後不服舉發，於應到案日期（97年11月30
    日）前，向原處分機關提出陳述，由原處分機關函請原舉發
    單位調查結果，仍認其有前揭違規行為，而依道路交通管理
    處罰條例第56條第1 項第1 款規定，於97年12月23日竹監新
    四字第裁51-E00000000號裁處異議人罰鍰900 元。
三、異議人聲明異議意旨略以：舉發通知單所附採證照片中清晰
    可見多車並列停放，清楚可見停滿民眾車輛，究係市民習慣
    不佳，亦或該處場地使用規劃之設計實有問題，應據實了解
    ，並依規定呈報市府相關單位加以改善，爰聲請撤銷原處分
    等語。
四、經查：
（一）依舉發通知單所附照片觀之，異議人所有之車號LO－7788
      號自用小客車，確係停放於人行磚道上，並有採證照片影
      本2 幀、新竹市警察局97年12月10日竹市警交字第097004
      5037號函、新竹市警察局竹市警交字第E00000000 號舉發
      通知單、原處分機關竹監新四字第裁51-E00000000號裁決
      書各1 份在卷可稽，亦為異議人於陳述單及聲明異議狀中
      所自承。是異議人於上開時、地，將其所有之車號LO－77
      88號自用小客車停放於人行道上之事實應為真實。
（二）本件異議人停放上開自用小客車之地點，係新竹市○○路
      上劃設供行人行走之地面道路，為道路交通管理處罰條例
      第3 條第3 款所稱之人行道，而人行道係供不特定人通行
      之用，不得任意停放機車影響行人之路權，乃通常之事理
      ，至於異議人辯稱舉發地點停滿民眾車輛，縱然屬實，惟
      此乃其他停放之人是否有違規之問題，而與異議人之違規
      行為無涉，異議人亦不得因此而免除其違規責任。
（三）又異議人辯稱該該處場地使用規劃之設計有問題乙節，惟
      按標誌、標線、號誌之設置、養護及號誌之運轉，由主管
      機關及警察機關依其管轄辦理；遇有道路與交通狀況有變
      更時，應增設必要之標誌、標線、號誌，此為道路交通標
      誌標線號誌設置規則第4 至6 條所明文規定。是異議人如
      認上開處所之道路與交通狀況有於適當地點劃設停車位置
      之必要時，自得依行政程序法等相關規定，向主管機關陳
      情反應，然於主管機關為相應之處置前，汽車駕駛人仍不
      得在禁止臨時停車處所停車，乃為當然，異議人所辯，尚
      非可採。
五、綜上，本件異議人確於上開時地違規停車，原處分機關依道
    路交通管理處罰條例第56條第1 項第1 款及違反道路交通管
    理事件統一裁罰基準及處理細則之規定，對異議人裁罰9 百
    元即無違誤。異議人之異議並無理由，應予駁回。
六、據上論斷，應依道路交通案件處理辦法第19條，裁定如主文
    。
中    華    民    國    98    年    3     月    6     日
                  交通法庭    法  官  李毓華
以上正本證明與原本無異。
如不服本裁定，應於裁定送達後5日內向本院提出抗告狀。
中    華    民    國    98    年    3     月    6     日
                              書記官  陳美利


司法院資訊處製作；財團法人民間司法改革基金會備份。
